臺灣士林地方法院民事簡易判決      
                                    110年度湖簡字第713號
原      告  張國檳  

被      告  邵守榮  

上列當事人間請求損害賠償事件，原告提起刑事附帶民事訴訟，
經本院刑事庭裁定移送前來（110年度附民字第28號），本院於
民國110年10月20日言詞辯論終結，判決如下：
    主  文
被告應給付原告新臺幣壹萬參仟捌佰捌拾元，及自民國一百一十
年一月十四日起至清償日止，按年息百分之五計算之利息。
原告其餘之訴駁回。
訴訟費用由被告負擔二十五分之一，餘由原告負擔。
本判決原告勝訴部分得假執行。但被告如以新臺幣壹萬參仟捌佰
捌拾元為原告預供擔保後，得免為假執行。
    事實及理由
一、原告主張：被告於民國109年5月22日下午6時許，在臺北市○
    ○區○○○路0段00巷00號1樓附近，徒手推擠拉扯及以雨傘揮擊
    原告身體，再將原告拉到牆角，徒手挖原告眼睛，致原告受
    有左臉左頸挫擦傷、左眼挫傷併角膜擦傷等傷害，而支出醫
    療費用新臺幣（下同）850元、薪資損失3,030元，併請求精
    神慰撫金30萬元等語。爰依民法第184條第1項前段、第193
    條第1項、第195條第1項前段規定，求為命被告給付30萬3,8
    80元及自刑事附帶民事起訴狀繕本送達翌日起算之法定遲延
    利息之判決。
二、被告則以：原告向被告攻擊時，被告自然反應伸出雙手邊退
    後邊用手隔開距離、隔擋及減輕原告之攻擊，然而原告卻硬
    是朝向被告衝撞攻擊始造成肢體碰撞，並非被告主動出手攻
    擊。又被告係為阻止原告以雨傘攻擊被告，遂以所持雨傘防
    衛，並未攻擊原告，更無徒手原告眼睛之行為等語，以資抗
    辯。並聲明：駁回原告之訴；如受不利判決，願供擔保請准
    免為假執行之宣告。
三、本院之判斷：
（一）經查，被告於109年5月22日晚上6時許，在臺北市○○區○○○
      路0段00巷00號1樓附近，基於傷害之犯意，接續以徒手推
      擠拉扯或以雨傘揮擊之方式攻擊原告身體，致本件原告受
      有左臉左頸挫擦傷、左眼挫傷併角膜擦傷等傷害，被告上
      開行為涉犯傷害罪，嗣經本院以110年度訴字第20號判決
      判決處拘役50日確定，有判決足資參佐（本院卷第11至17
      頁）。又經本院當庭勘驗監視器畫面內容，兩造確有持續
      扭打之情形，被告在過程中有用手肘環抱住原告頭部，以
      右手持雨傘朝原告頭部揮擊之行為，核與原告所受傷勢為
      臉部、頸部、眼睛等部位相符，應認被告確有於兩造互毆
      過程中，致原告之傷害結果，有勘驗筆錄在卷可佐（本院
      卷第72、73頁）。是被告辯稱其僅有防衛，而未攻擊原告
      云云，並不足採。至原告主張被告在監視器畫面未能拍到
      的地方，徒手挖其眼睛云云，然於本院當庭勘驗監視器畫
      面時，均未攝及被告有原告主張之行為，復無其他證據足
      資證明原告上開主張為實在，是原告此部分主張，尚難憑
      採。
（二）按因故意或過失，不法侵害他人之權利者，負損害賠償責
      任。民法第184條第1項前段定有明文。又雙方互毆乃雙方
      互為侵權行為，與雙方行為為損害之共同原因者有別，無
      民法第217條過失相抵原則之適用（最高法院68年台上字
      第967號判決要旨參照）。本件被告前揭傷害原告之行為
      ，不法侵害原告之身體及健康，原告依上開規定請求被告
      負損害賠償責任，即屬有據。茲就原告請求損害賠償項目
      、金額審酌如下：
    1.醫療費用部分：
　　　原告請求醫療費用850元，有三軍總醫院附設民眾診療服
      務處診斷證明書、醫療費用收據在卷可參（本院110年度
      附民字第28號卷，下稱附民卷，附民卷第7、9頁），核該
      等費用均屬必要且合理，應予准許。
    2.不能工作薪資損失部分：
　　　按損害賠償，除法律另有規定或契約另有訂定外，應以填
      補債權人所受損害及所失利益為限；依通常情形，或依已
      定之計劃、設備或其他特別情事，可得預期之利益，視為
      所失利益，民法第216條定有明文。原告主張其事發時從
      事承包居家水電工程之營建人員，每日薪資為1,010元，
      治療期間在家休養3日，損失薪資共計3,030元等情。查：
      原告自事故日即109年5月22日入急診求治，醫囑並載宜休
      養3日，有前揭三軍總醫院附設民眾診療服務處診斷證明
      書1紙、三軍總醫院醫療費用收據可佐（附民卷第7、9頁
      ）。參以原告急診治療後尚需修養3日如上述，及原告每
      日薪資為1,010元，有投保資料明細可稽（附民卷第11頁
      ），是原告主張其於3日期間無法上班，受有每日以1,010
      元計算，共計3,030元（計算式：1,010×3＝3,030）之薪資
      損失，應屬有據。
    3.精神慰撫金：
　　　按不法侵害他人之身體、健康、名譽、自由、信用、隱私
      、貞操，或不法侵害其他人格法益而情節重大者，被害人
      雖非財產上之損害，亦得請求賠償相當之金額，民法第19
      5條第1項定有明文；又慰撫金之核給標準，應斟酌雙方身
      分、地位及經濟狀況及其他各種情形核定之（最高法院47
      年台上字第1221號判決要旨參考）。本院審酌原告自陳為
      國中畢業，職業為承包居家水電工程之營建人員，工作收
      入不穩定，最多每月收入約5、6萬元，已婚，2個小孩已
      成年；被告亦陳稱為大學畢業，現為上班族，每月薪資約
      9萬元，已婚，為兩造陳明在卷（本院卷第74頁），衡酌
      兩造互毆之事發原因、經過、原告所受傷害程度及兩造之
      身分、地位等一切情狀，認原告請求精神慰撫金30萬元，
      當屬過高，應以1萬元為適當，逾此金額之請求，要難准
      許。
四、綜上，原告依民法第184條第1項前段、第193條第1項、第19
    5條第1項前段規定，請求被告給付醫療費用850元、不能工
    作薪資損失3,030元、精神慰撫金1萬元，共計1萬3,880元，
    及自刑事附帶民事起訴狀繕本送達翌日即110年1月14日起至
    清償日止，按週年利率5%計算之利息，為有理由，應予准許
    ，逾此範圍之請求，則無理由，應予駁回。
五、本件事證已臻明確，兩造其餘攻擊防禦方法及證據，經審酌
    後，認對於判決結果均無影響，爰不一一論述，併此敘明。
六、訴訟費用負擔之依據：民事訴訟法第79條。
中　　華　　民　　國　 110　　年　　11　　月　　 11 　日
                  內湖簡易庭法  官  鄭欣怡
以上正本係照原本作成。
如不服本判決，應於判決送達後20日內，向本院提出上訴狀並應
記載上訴理由，如於本判決宣示後送達前提起上訴者，應於判決
送達後20日內補提上訴理由書(須附繕本)。
中　　華　　民　　國　　110 　年　　11　　月　　11　　日
                            書記官  王盈淳